臺灣雲林地方法院協商程序宣示判決筆錄
公　訴　人　臺灣雲林地方法院檢察署檢察官
被　　　告　蔡瓊慧
指定辯護人　本院公設辯護人　許俊雄
上列被告因違反藥事法等案件，經檢察官提起公訴（99年度偵字
第3671號），並聲請法院改依協商程序而為判決，本院認為適當
，同意由受命法官獨任進行協商判決程序，於中華民國100 年1
月10日上午10時在本院第四法庭宣示判決，以代判決書，出席職
員如下：
　　法　官　吳錦佳
　　書記官　謝璧卉
　　通　譯　鄭婷之
法官起立朗讀判決主文、犯罪事實要旨、處罰條文並告知上訴限
制、期間及提出上訴狀之法院，且諭知記載其內容：
一、主文：
    蔡瓊慧明知為偽藥而販賣，處有期徒刑捌月。緩刑貳年。並
    應於判決確定之日起個月內，支付新台幣伍萬元與雲林縣
    觀護協會。扣案之偽藥「威而剛」拾柒顆（含外包裝盒拾
    個）、「三體牛鞭」拾顆、「Top Penis Ointment」捌盒、
    「金剛噴霧劑」壹瓶、「GREEN GALLANT 」壹瓶，均沒收。
二、犯罪事實要旨：
    蔡瓊慧係址設雲林縣林內鄉○○村○○路482 號1 樓「巴妹
    精品店」之實際負責人（名義負責人係其胞弟陳金龍），從
    事男女情趣用品及壯陽、催情藥物之販售。蔡瓊慧明知「
    Pfiz er 」、「VIAGRA」（中文名稱「威而剛」）膜衣錠，
    係美商輝瑞產品公司（下稱美商輝瑞公司）所生產之藥品，
    而美商輝瑞公司在國內之合法代理販售藥商為輝瑞大藥廠股
    份有限公司，而其藍色菱形立體圖樣之商標圖樣均係美商輝
    瑞公司向我國經濟部中央標準局（現改制為智慧財產局）申
    請後，取得商標專用權之商標，該等商標現仍在專用期間，
    未經商標專用權人授權，不得使用。詎蔡瓊慧竟仍基於販賣
    偽藥及仿冒商標商品之犯意，先於民國98年12月初某日起，
    向姓名年籍不詳自稱「林小弟」之成年男子購入如附表所示
    編號1 至編號5 之外包裝均無衛生署製藥許可字號之男女壯
    陽、催情藥物，並先後於98年12月8 日及99年5 月17日各出
    售上開仿冒美商輝瑞公司藥物「VIAGRA」1 盒予該公司人員
    。嗣於99年6 月15日下午2 時許，經法務部調查局雲林縣調
    查站在上址搜索查獲，並扣得如附表所示之藥物（購入價格
    、售價及數量詳如附表所示）。另美商輝瑞公司於偵查中再
    提出其前向蔡瓊慧所購得之「VIAGRA」2 盒扣案。
三、扣案之送驗完畢所剩餘之「威而剛」偽藥37顆（含外包裝盒
    10個），係屬被告犯商標法第82條之罪之仿冒商標商品，亦
    應依商標法第83條規定，宣告沒收。另驗餘之「三體牛鞭」
    10顆、「Top Penis Ointment」8 盒、「金剛噴霧劑」1 瓶
    、「GREEN GALLANT 」1 瓶，為被告所有供犯罪所用之物，
    應依刑法第38條第1 項第2 款之規定宣告沒收。至於如附表
    編號6 至12所示之扣案物，經送驗結果並無藥品成分，此有
    行政院衛生署食品藥物管理局99年11月10日FDA 研字第0990
    053534號函所附之檢驗報告書附卷可稽，既非偽藥，亦無證
    據證明為仿冒商標之商品，即不予宣告沒收。
四、處罰條文：
    藥事法第83條第1 項，商標法第82條、第83條，刑法第11條
    前段、第55條、第38條第1 項第2 款，第74條第1 項第2 款
    、第2 項第4 款。
五、協商判決原則上不得上訴。但有刑事訴訟法第455 條之4 第
    1 項第1 款「於本訊問程序終結前，被告撤銷協商合意或檢
    察官撤回協商聲請者」；第2 款「被告協商之意思非出於自
    由意志者」；第4 款「被告所犯之罪非第455 條之2 第1 項
    所得以協商判決者」；第6 款「被告有其他較重之裁判上一
    罪之犯罪事實者」；第7 款「法院認應諭知免刑或免訴、不
    受理者」等情形之一，或協商判決違反同條第2 項「法院應
    於協商合意範圍內為判決；法院為協商判決所科之刑，以宣
    告緩刑或二年以下有期徒刑、拘役或罰金為限」等規定者（
    以上均簡稱但書情形），不在此限（即有但書情形，依法仍
    得上訴）。
六、本件如有上述但書情形，且不服本判決時，得自收受宣示判
    決筆錄送達之日起十日內，向本院提出上訴狀（須附繕本）
    ，上訴於第二審法院。
七、依據刑事訴訟法第455 條之9 之規定，作成本宣示判決筆錄
    ，以代判決書。
中    華    民    國   100    年    1     月    10    日
                  臺灣雲林地方法院刑事第四庭
                              書記官  謝璧卉
                              法  官  吳錦佳
以上正本證明與原本無異。
                              書記官  謝璧卉
中    華    民    國   100    年    1     月    10    日
附表：
┌──┬─────┬────┬────┬────┐
│編號│藥物名稱  │數量    │購入價格│售價    │
│    │          │        │(新臺幣)│(新臺幣)│
├──┼─────┼────┼────┼────┤
│1   │VIAGRA（威│9小盒（ │每盒1000│每盒1200│
│    │而鋼）    │每盒4錠 │元      │元，或每│
│    │          │）      │        │錠300元 │
│    │          │        │        │或400元 │
│    │          │        │        │。      │
├──┼─────┼────┼────┼────┤
│2   │三體牛鞭  │2小盒   │每盒200 │每盒250 │
│    │          │        │元      │元      │
│    │          │        │        │        │
├──┼─────┼────┼────┼────┤
│3   │Top Penis │8小盒   │每盒1000│每盒1200│
│    │Ointment  │        │元      │元      │
├──┼─────┼────┼────┼────┤
│4   │金剛噴霧劑│1小罐   │1000元  │1500元  │
│    │          │        │        │        │
├──┼─────┼────┼────┼────┤
│5   │GREEN     │1小盒   │1200元  │2000元  │
│    │GALLANT   │        │        │        │
├──┼─────┼────┼────┼────┤
│6   │LOUIS JOHN│108小包 │林小弟附│        │
│    │16持久濕巾│        │贈      │        │
├──┼─────┼────┼────┼────┤
│7   │LOUIS 16噴│3小罐   │每罐900 │每罐1000│
│    │劑        │        │元      │元      │
├──┼─────┼────┼────┼────┤
│8   │白馬牌蝶戀│3小罐   │每罐450 │每罐500 │
│    │花        │        │元      │元      │
├──┼─────┼────┼────┼────┤
│9   │SPRAY FOR │5小罐   │每罐1200│每罐2000│
│    │MEN男性噴 │        │元      │元      │
│    │劑        │        │        │        │
├──┼─────┼────┼────┼────┤
│10  │特製│3小條   │每條600 │每條800 │
│    │（持久劑）│        │元      │元      │
│    │          │        │        │        │
├──┼─────┼────┼────┼────┤
│11  │浪膏    │1小瓶   │800元   │1200元  │
│    │          │        │        │        │
├──┼─────┼────┼────┼────┤
│12  │EXCITE    │1組（男 │1500元  │2200元  │
│    │MAN/WOMAN │、女用各│        │        │
│    │          │1小罐） │        │        │
└──┴─────┴────┴────┴────┘